# 长投的损益调整与按权益法确认的投资收益

提问人：依米 0571 时间：2019-07-30 14:30:38
陈老师，有关长投的损益调整与按权益法确认的投资收益，两者是否要保持一致。
譬如， 2019 年 3 月处置全资子公司的部分股权，导致母公司丧失控制权，按权益法对剩余股权进行核算。 2018 年前留存收益 1000 万， 2019 年 1-3月净利润 100 万，处置后持股 30%。
母公司单体：借：长投-损益调整 330
贷：未分配利润-年初 300
投资收益 30
暂时不考虑处置时，母公司单体确认的投资收益，以及合并层对于处置部分按权益法核算的投资收益的冲回。
合并层，冲回剩余股权确认的 2019 年 1-3 月的投资收益；借：投资收益 30
贷：未分配利润 30
那么在列报的时候，长投-损益调整为 330 万，而投资收益-按权益法确认投资收益为 0 元。
请问陈老师，长投-损益调整与投资收益-按权益法确认投资收益的勾稽关系，上述处理哪一步有误。

回答人：chenyiwei
你的处理存在问题。只有当存在与合营/联营企业之间的顺流或逆流交易未实现损益时，合并报表层面的 “长期股权投资——损益调整” 本期发生额和“投资收益——权益法下在联营合营企业净利润中所占份额” 之间才可能出现不一致情况。你说的情况不至于导致该差异。
在合并报表层面，当期处置的子公司自年初至处置日的损益仍需并入合并利润表，这段时间内的收益份额不会体现为合并报表层面的 “权益法投资收益”。合并报表层面的权益法投资收益仅为处置日后至年末期间内剩余股权对应的在该原子公司的净利润中所占的份额。而且合并报表层面对剩余股权的权益法核算无需追溯调整，与个别报表层面不同。